【裁判字號】    99,易,734
【裁判日期】    990519
【裁判案由】    詐欺
【裁判全文】
臺灣高雄地方法院刑事判決               99年度易字第734號
公  訴  人  臺灣高雄地方法院檢察署檢察官
被      告  甲○○
上列被告因詐欺案件，經檢察官提起公訴（99年度偵字第7747號
）及移送併辦（臺灣臺南地方法院檢察署99年度偵字第5468號）
，本院判決如下：
    主  文
甲○○幫助犯詐欺取財罪，累犯，處拘役伍拾日，如易科罰金，
以新臺幣壹仟元折算壹日。
    事  實
一、甲○○前因詐欺罪經本院判處有期徒刑5 月，於民國96年1
    月3 日執行完畢，明知目前國內社會上層出不窮之不法份子
    為掩飾不法行徑，避免執法人員之追究，經常利用電話轉接
    或人頭電話之方式，以確保犯罪所得之不法利益並掩人耳目
    ，仍不違背其本意，竟基於幫助詐欺之不確定故意，於98年
    7 月9 日，在高雄市三民區○○○路109 號「家樂福」賣場
    前，將其甫向址設於上址之家樂福電信股份有限公司申設之
    行動電話門號0000000000號SIM 卡，以新臺幣（下同）500
    元之價格，售予成年詐欺集團成員使用。嗣該詐欺集團成員
    取得上開行動電話門號後，即為下列犯行：
  (一)以該行動電話門號與林伯泓（另案於臺灣臺南地方法院審理
    中）聯絡，林伯泓於98 年8月3 日在臺南市○區○○○路某
    處，將其申辦之臺南德高厝郵局帳號0000 0000000000 號帳
    戶（下稱德高厝郵局帳戶）之存摺、提款卡及密碼，交付與
    真實姓名不詳、自稱「羅專員」之成年男子。嗣該男子及所
    屬詐欺集團成員取得上開帳戶後，遂共同基於意圖為自己不
    法所有之犯意聯絡，於98年8 月5 日前某日，在露天拍賣網
    站上佯登拍賣白蘭氏活顏馥莓飲一箱72瓶之廣告，適黃睿君
    於98年8 月5 日11時30 分 許，上網瀏覽時陷於錯誤而下標
    購買，並依詐欺集團指示匯款8,000 元入上開林伯泓之德高
    厝郵局帳戶。
  (二)該詐騙集團成員以上開行動電話與蘇靖詠（另案不起訴處分
    ）聯絡，以代辦貸款為由，於98年8 月5 日下午1 時許，在
    臺南縣新營市○○路與裕民路口之統一超商店內，詐得蘇靖
    詠所開設之新光銀行新營分行帳號：0000000000 000號帳戶
    （下稱新營分行帳戶）之存摺、提款卡及密碼以及身分證、
    駕駛執照影本。嗣該詐騙集團成員於98年8 月5 日中午12時
    許，以電話詐欺方式，向江英英佯稱其朋友缺錢急用云云，
    致江英英陷於錯誤，依指示於同日某時至台新國際商業銀行
    臨櫃匯款200,000 元至上開蘇靖詠之銀行帳戶內。嗣江英英
    發覺受騙報警處理，為警循線查獲上情。
二、案經臺北市警察局南港分局報告台灣士林地方法院檢察署呈
    請臺灣高等法院檢察署核轉臺灣高雄地方法院檢察署檢察官
    偵查起訴及臺灣臺南地方法院檢察署檢察官移送併辦。
    理  由
壹、證據能力部分：
    按「被告以外之人於審判外之陳述，雖不符前四條之規定，
    而經當事人於審判程序同意作為證據，法院審酌該言詞陳述
    或書面陳述作成時之情況，認為適當者，亦得為證據。當事
    人、代理人或辯護人於法院調查證據時，知有第159 條第1
    項不得為證據之情形，而未於言詞辯論終結前聲明異議者，
    視為有前項之同意」，刑事訴訟法第159 條之5 定有明文。
    又當事人、代理人或辯護人於調查證據時，知有本法第159
    條之5 第1 項不得為證據之情形，卻表示「對於證據調查無
    異議」、「沒有意見」等意思，而未於言詞辯論終結前聲明
    異議者，應視為已有將該等傳聞證據採為證據之同意。本件
    檢察官及被告於本院準備程序，就本判決所引用各項證據（
    含傳聞證據、非傳聞證據及符合法定傳聞法則例外之證據）
    之證據能力，均表示無意見，且於本院言詞辯論終結前，檢
    察官及被告對於卷附具有傳聞證據性質之證據，既均已知其
    情，均未聲明異議，本院認該具有傳聞證據性質之證據，並
    無任何違法取證之不適當情形，以之作為證據使用係屬適當
    ，自得採為認定被告犯罪事實之證據。
貳、實體部分：
一、上揭犯罪事實業據被告於本院審理時坦承不諱，核與被害人
    黃睿君、江英英指述及另案被告林伯泓供述相符，並有黃睿
    君匯款交易明細、林伯泓中華郵政000000-0000000-0號帳戶
    交易明細、露天拍賣網頁影本、被告甲○○向家樂福電信股
    份有限公司申設之行動電話門號0000000000號門號申請書及
    通聯紀錄、臺北市政府警察局南港分局玉成派出所受理詐騙
    帳戶通報警示簡便格式表、內政部警政署反詐騙案件紀錄表
    、台新國際商業銀行國內匯款申請書影本、內政部警政署反
    詐騙諮詢專線紀錄表、臺北市政府警察局中山分局中山一派
    出所受理詐騙帳戶通報警示簡便格式表受理各類案件紀錄表
    、報案三聯單、金融機構聯防機制通報單各1 紙等件在卷可
    稽，被告之自白與事實相符，本案事證明確，被告犯行洵堪
    認定，應予依法論科。
二、核被告甲○○所為，係犯刑法第30條第1 項、第339 條第1
    項詐欺取財罪之幫助犯。被告一幫助行為幫助詐騙集團而致
    被害人黃睿君、江英英受有損害，為想像競合犯，應依刑法
    第55條之規定，從一重之幫助詐欺罪處斷。又被告實施詐欺
    構成要件以外之行為，係幫助犯，爰依刑法第30條第2 項規
    定，按正犯之刑減輕之。另被告被訴幫助詐欺被害人江英英
    部分，雖未據公訴人起訴（併案部分），唯此部分與經起訴
    部分有想像競合之裁判上一罪關係，為起訴效力所及，本院
    自得併予審酌，附此敘明。被告前因詐欺罪經本院判處有期
    徒刑5 月，於96年1 月3 日執行完畢有台灣高雄地方法院檢
    察署刑案資料查註紀錄表及台灣高等法院被告前案紀錄表可
    按，其於有期徒刑執行完畢後5 年以內故意再犯有期徒刑以
    上之罪，為累犯，應依刑法第47條第1 項規定加重其刑。爰
    審酌被告，為貪圖小利，將行動電話門號交予不法人士詐欺
    牟利，非但增加被害人尋求救濟之困難，亦使不法人士得以
    順利進行詐欺犯行，及被害人所受之損害，惟念被告犯後坦
    承犯行已有悔意，及犯罪動機、目的、手段及所得利益輕微
    等一切情狀，量處如主文所示之刑並諭知易科罰金之折算標
    準，以資懲儆。
三、據上論斷，應依刑事訴訟法第299 條第1 項前段，刑法第33
    9 條第1 項、第30條第1 項前段、第2 項、第47條第1 項、
    第41條第1 項前段，刑法施行法第1 條之1 ，判決如主文。
中    華    民    國    99    年    5     月    19    日
                  刑事第十九庭  審判長法  官  陳志銘
                                      法  官  陳松檀
                                      法  官  黃宣撫
以上正本證明與原本無異。
如不服本判決應於收受送達後10日內向本院提出上訴書狀，並應
敘述具體理由；如未敘述上訴理由者，應於上訴期間屆滿後20日
內向本院補提理由書（均須按他造當事人之人數附繕本）「切勿
逕送上級法院」。
中    華    民    國    99    年    5     月    19    日
                                      書記官  林姵妤
附錄法條：
中華民國刑法第339條
意圖為自己或第三人不法之所有，以詐術使人將本人或第三人之
物交付者，處5 年以下有期徒刑、拘役或科或併科1 千元以下罰
金。
以前項方法得財產上不法之利益或使第三人得之者，亦同。
前二項之未遂犯罰之。

司法院資訊處製作；財團法人民間司法改革基金會備份。
